【裁判字號】    98,訴,2149
【裁判日期】    980729
【裁判案由】    毒品危害防制條例
【裁判全文】
臺灣臺中地方法院刑事判決              98年度訴字第2149號
公  訴  人  臺灣臺中地方法院檢察署檢察官
被      告  甲○○
上列被告因違反毒品危害防制條例案件，經檢察官提起公訴（98
年度毒偵字第1875號），被告自白犯罪，本院合議庭裁定由受命
法官獨任依簡式審判程序審理，判決如下：
    主  文
甲○○施用第一級毒品，累犯，處有期徒刑壹年，扣案之第一級
毒品海洛因（壹包，驗餘淨重零點零肆壹公克），沒收銷燬之；
扣案之注射針筒拾壹支及分裝袋壹批，均沒收之。又施用第二級
毒品，累犯，處有期徒刑柒月。應執行有期徒刑壹年肆月，扣案
之第一級毒品海洛因（壹包，驗餘淨重零點零肆壹公克），沒收
銷燬之；扣案之注射針筒拾壹支及分裝袋壹批，均沒收之。
    事  實
一、甲○○前於民國83年間，因違反麻醉藥品管理條例及藥事法
    等案件，經臺灣高等法院臺中分院裁定合併定其應執行刑為
    有期徒刑7 年4 月（吸用麻藥7 月、10月，轉讓禁藥1 年8
    月及販賣麻藥5 年6 月4 罪併定）確定，於88年8 月27日因
    縮短刑期假釋付保護管束出監，嗣上開假釋遭撤銷而執行殘
    刑3 年11月15日，於90年3 月8 日入監執行殘刑，於93年6
    月8 日縮刑期滿執行完畢。又其於89年間，因施用毒品案件
    ，經依本院裁定令入勒戒處所觀察、勒戒後，認有繼續施用
    毒品之傾向，經本院裁定令入戒治處所執行強制戒治，而於
    89年10月6 日停止強制戒治付保護管束，於90年5 月17日保
    護管束期滿未經撤銷保護管束，視為強制戒治執行完畢。其
    於90年強制戒治執行完畢後5 年內之93年、94年間，復因施
    用毒品案件，經臺灣高等法院臺中分院及本院分別判處有期
    徒刑7 月、1 年、8 月、6 月（所犯毒品危害防制條例案件
    判處有期徒刑1 年、6 月部分，因適用中華民國九十六年罪
    犯減刑條例，減刑後與其另案違反槍砲彈藥刀械管制條例案
    件，經臺灣高等法院臺中分院裁定應執行有期徒刑3 年10月
    確定，接續執行尚未執行完畢）。猶不知警惕，復基於施用
    第一級毒品之犯意，於98年4 月23日晚上某時許，在臺中縣
    潭子鄉○○村○○路○段331 巷1 號住處，將毒品海洛因摻
    水置入針筒，以注射方式，施用第一級毒品海洛因1 次；另
    基於施用第二級毒品之犯意，於98年4 月22日上午某時許，
    在上址，以將毒品甲基安非他命置入玻璃球內點火燒烤吸食
    其煙之方式，施用第二級毒品甲基安非他命1 次。嗣於98年
    4 月24日9 時40分許，在上址為警查獲，並扣得第一級毒品
    海洛因（1 包，驗餘淨重0.041 公克）、其所有供施用毒品
    海洛因器具注射針筒11支及分裝袋1 批，經採尿送驗，結果
    呈嗎啡及甲基安非他命陽性反應，始悉上情。
二、案經臺中縣警察局清水分局報請臺灣臺中地方法院檢察署檢
    察官偵查起訴。
    理  由
一、按除被告所犯為死刑、無期徒刑、最輕本刑為3 年以上有期
    徒刑之罪或高等法院管轄第一審案件者外，於前條第1 項程
    序進行中，被告先就被訴事實為有罪之陳述時，審判長得告
    知被告簡式審判程序之旨，並聽取當事人、代理人、辯護人
    及輔佐人之意見後，裁定進行簡式審判程序，刑事訴訟法第
    273 條之1 第1 項定有明文。被告甲○○所犯係死刑、無期
    徒刑、最輕本刑為3 年以上有期徒刑以外之罪，其於準備程
    序中就被訴事實為有罪之陳述，且經告知被告簡式審判程序
    之旨，並聽取公訴人及被告之意見後，本院合議庭認為適宜
    而裁定由受命法官獨任進行簡式審判程序，合先敘明。
二、上揭事實，業經被告於本院坦白承認，並有檢驗呈「嗎啡陽
    性」及「甲基安非他命陽性」之中山醫學大學附設醫院檢驗
    科藥物檢測中心尿液檢驗報告1 紙在卷可稽，復有第一級毒
    品海洛因（1 包，驗餘淨重0.041 公克）、注射針筒11支及
    分裝袋1 批扣案可證，其中第一級毒品海洛因（1 包，驗餘
    淨重0.041 公克），經送行政院衛生署草屯療養院鑑定，結
    果「檢出海洛因」，屬第一級毒品，有該院98年5 月4 日草
    療鑑字第0980400242號鑑定書附卷可稽，足認被告自白與事
    實相符，應可採信。又其於89年間，因施用毒品案件，經依
    本院裁定令入勒戒處所觀察、勒戒後，認有繼續施用毒品之
    傾向，經本院裁定令入戒治處所執行強制戒治，而於89年10
    月6 日停止強制戒治付保護管束，於90年5 月17日保護管束
    期滿未經撤銷保護管束，視為強制戒治執行完畢。其於90年
    強制戒治執行完畢後5 年內之93年、94年間，復因施用毒品
    案件，經臺灣高等法院臺中分院及本院分別判處有期徒刑7
    月、1 年、8 月、6 月（所犯毒品危害防制條例案件判處有
    期徒刑1 年、6 月部分，因適用中華民國九十六年罪犯減刑
    條例，減刑後與其另案違反槍砲彈藥刀械管制條例案件，經
    臺灣高等法院臺中分院裁定應執行有期徒刑3 年10月確定，
    接續執行尚未執行完畢），有臺灣高等法院被告前案紀錄表
    在卷可參。本件事證明確，被告犯行，堪以認定。
三、核被告所為，係犯毒品危害防制條例第10條第1 項之施用第
    一級及同條第2 項之施用第二級毒品罪。被告持有第一、二
    級毒品進而施用，其持有之低度行為，為施用之高度行為吸
    收，不另論罪。又其前於83年間，因違反麻醉藥品管理條例
    及藥事法等案件，經臺灣高等法院臺中分院裁定合併定其應
    執行刑為有期徒刑7 年4 月（吸用麻藥7 月、10月，轉讓禁
    藥1 年8 月及販賣麻藥5 年6 月4 罪併定）確定，於88年8
    月27日因縮短刑期假釋付保護管束出監，嗣上開假釋遭撤銷
    而執行殘刑3 年11月15日，於90年3 月8 日入監執行殘刑，
    於93年6 月8 日縮刑期滿執行完畢，有臺灣高等法院被告前
    案紀錄表在卷可稽。茲被告受徒刑之執行完畢，5 年以內故
    意再犯有期徒刑以上之罪，為累犯，應依刑法第47條第1 項
    規定，各加重其刑。其所犯施用第一級毒品及施用第二級毒
    品二罪間，犯意各別，行為互殊，應分論併罰。爰審酌被告
    前因施用毒品案件，經觀察、勒戒及強制戒治，仍未戒絕，
    繼續施用毒品海洛因及甲基安非他命，顯見其一再沈溺於毒
    品，不能自拔，及犯後坦承犯行等一切情狀，各量處如主文
    所示之刑，併定其應執行之刑。扣案之第一級毒品海洛因（
    1 包，驗餘淨重0.041 公克），屬查獲之毒品，不問屬於犯
    人與否，依毒品危害防制條例第18條第1 項前段，宣告沒收
    銷燬之。另扣案之注射針筒11支及分裝袋1 批，係屬被告所
    有，且供其施用毒品所用，依刑法第38條第1 項第2 款規定
    ，宣告沒收。
據上論斷，應依刑事訴訟法第273 條之1 第1 項、第284 條之1
、第299 條第1 項前段，毒品危害防制條例第10條第1 項、第2
項、第18條第1 項前段，刑法第11條前段、第47條第1 項、第51
條第5 款、第38條第1 項第2 款，判決如主文。
本案經檢察官乙○○到庭執行職務
中    華    民    國    98    年    7     月    29    日
                  刑事第十ㄧ庭  法  官  柯志民
上正本證明與原本無異。
如不服本判決，應於收送達後10日內向本院提出上訴書狀（應敘
述具體理由並附繕本）。
上訴書狀如未敘述理由，應於上訴期間屆滿後20日內補提理由書
於本院。
                                書記官  賴亮蓉
中    華    民    國    98    年    7     月    29    日
附錄本案論罪科刑法條全文：
毒品危害防制條例第10條
施用第一級毒品者，處六月以上五年以下有期徒刑。
施用第二級毒品者，處三年以下有期徒刑。


司法院資訊處製作；財團法人民間司法改革基金會備份。
